【裁判字號】    89,上訴,296
【裁判日期】    890525
【裁判案由】    違反毒品危害防制條例
【裁判全文】
臺灣高等法院高雄分院刑事判決          八十九年度上訴字第二九六號
    上  訴  人
    即  被  告  甲○○
    指定辯護人  本院公設辯護人 孫妙岑
右上訴人因違反毒品危害防制條例案件，不服臺灣屏東地方法院八十八年度訴字第五
三八號，中華民國八十九年一月二十六日第一審判決（起訴案號：臺灣屏東地方法院
檢察署八十八年度偵字第五Ｏ九一號、第五一三六號）及移送併辦（八十八年度偵字
第六九六Ｏ號）提起上訴，本院判決如左：
     主  文
原判決撤銷。
甲○○連續販賣第二級毒品，處有期徒刑柒年陸月，併科罰金新台幣參拾萬元，罰金
如易服勞役，以罰金總額與六個月之日數比例折算。販賣所得新台幣壹萬伍仟伍佰元
沒收之，如全部或一部不能沒收時，以其財產抵償之。
     事  實
一、甲○○前因竊盜、違反麻醉藥品管理條例案件，經法院分別於民國七十九年十二
    月十三日、八十年十二月三十一日各判處有期徒刑九月、六月，分別於八十年一
    月十九日、八十一年五月十五日執行完畢，不知警惕，復基於意圖營利之概括犯
    意，於八十七年十一、十二月間起至八十八年五月間止，在屏東縣長治鄉○○村
    ○○路三十二號住處及同鄉崙上村某巨蛋超商前，以每包新台幣（下同）五百元
    之價格，連續三次販賣第二級毒品安非他命予許有邑施用；另於八十八年三、四
    月間，在上開地點，以每包五百元之價格，連續五次販賣安非他命予林志君施用
    ；又於八十七年九月間起至八十八年五月十日止，在屏東縣長治鄉繁華村某處，
    亦以每包五百元之價格，連續二十次販賣安非他命予伍東屏施用；再於八十八年
    二月間起至八十八年四、五月間止，在上開巨蛋超商，以每包五百元之價格，連
    續三次販賣安非他命予黃屏上施用。
二、案經屏東縣警察局屏東分局移送台灣屏東地方法院檢察署檢察官偵查起訴及移送
    併辦。
     理  由
一、訊之上訴人即被告甲○○矢口否認右揭犯行，辯稱因許有邑與被告一同跳「八家
    將」時，遭被告毆打而懷恨在心，林志君、伍東屏及黃屏上則與許有邑同夥，故
    其等均一同誣陷被告云云。經查右揭事實，業據證人林志君、伍東屏、黃屏上於
    原審及本院供證屬實，而林志君、伍東屏、黃屏上所供述向綽號「西貴」（即被
    告甲○○）購買安非他命之地點亦大致相符，又林志君證稱係透過邱禮政向被告
    購買安非他命一節，核與邱禮政在警訊供稱確有幫林志君向「西貴」買過安非他
    命等情符合；另證人許有邑在警訊、偵訊時均乙確供述向被告購買安非他命，雖
    許有邑嗣於八十八年七月三十日偵訊結束閱畢筆錄後，又表示未向甲○○購買安
    非他命，是因練習「八家將」時與甲○○結怨，為報復而如此陳述云云，然其已
    具結證述於先，其偵訊後另行翻異前詞，無非閱讀筆錄時，見著邱禮政之陳述內
    容（偵訊時是隔離訊問），恐得罪被告而改變，故許有邑嗣於八十八年十月五日
    偵訊時，又陳稱安非他命係向甲○○購買，自應以其在警訊時之供述為可採，且
    許有邑在警訊供述係以電話號碼（０八）0000000連絡被告購買安非他命
    ，而該電話號碼確係被告所申請，亦為被告供述無訛；況被告在原審審理時供稱
    與許有邑一同跳「八家將」係三、四年前之事，被告在警訊亦陳稱與許有邑在一
    起學跳「八家將」時認識，彼此之間沒有仇恨，邱禮政在警訊亦陳稱與被告為朋
    友關係，並無仇恨，林志君、伍東屏、黃屏上與被告亦無宿怨，其等衡無夥同任
    意誣陷被告之理；至證人對於購買次數之陳述前後縱有出入，惟係因時間經過而
    無法完整記憶購買次數，然對於被告連續販賣第二級毒品行為之供述則始終一致
    ；尤其被告在警訊陳稱與許有邑並無仇恨，於偵訊時則稱許有邑曾吸食強力膠遭
    被告打罵，嗣於原審審理時則改稱跳「八家將」時許有邑遭被告毆打，其陳述前
    後即屬不一，所為辯解，係屬事後卸責之詞，另許有邑、林志君，伍東屏，均有
    施用毒品前科，此有各該人之前科表在卷可稽，可佐證各該人所供購買安非他命
    施用一事為真正；故本件事證乙確，被告犯行堪以認定。
二、查安非他命為毒品危害防制條例第二條第二項第二款之第二級毒品，僅止於醫療
    上使用，不得非法販賣。核被告所為係犯毒品危害防制條例第四條第二項之販賣
    第二級毒品安非他命罪。被告持有第二級毒品安非他命之低度行為應為販賣之高
    度行為所吸收，不另論罪。被告先後多次販賣第二級毒品安非他命之犯行，時間
    緊接，犯罪構成要件相同，顯係基於概括犯意反覆為之，為連續犯，應依刑法第
    五十六條規定以一罪論，並加重其刑（無期徒刑部分，依刑法第六十五條第一項
    規定不得加重）。又移送併辦部分，與本件係屬連續犯之裁判上一罪關係，為起
    訴效力所及，本院自得併予審理。原審據以論罪科刑，固非無見，但原審事實欄
    既認定被告以五百元至三千元價格販賣安非他命，而於沒收時，又僅認定以五百
    元販賣，不無矛盾，被告上訴否認犯罪，固無足取，惟原判決既有可議，自應予
    以撤銷改判。茲審酌被告圖利販賣數額雖不多，但對社會所生危害甚鉅，犯後猶
    飾詞否認，足見不知警惕等情及其他一切情狀，爰量處如主文所示之刑，併科罰
    金部分，諭知易服勞役之折算標準。又被告既未承認有販毒情事，而證人林志君
    、許有邑與伍東屏、黃屏上對於購買之次數，因時間經過而無法完整描述，本院
    乃以有利被告之認定，以最低次數及價格計算，其販賣所得共計一萬五千五百元
    （五百元乘以三加上五百元乘以五加上五百元乘以二十加上五百元乘以三等於一
    萬五千五百元），該金額既係其販賣所得，自應依毒品危害防制條例第十九條第
    一項宣告沒收，並諭知如全部或一部不能沒收時，以其財產抵償之。
據上論斷，應依刑事訴訟法第三百六十九條第一項前段，第三百六十四條、第二百九
十九條第一項前段，毒品危害防制條例第四條第二項、第十九條第一項、刑法第十一
條前段、第五十六條、第四十二條第三項、罰金罰鍰提高標準條例第二條、現行法規
所定貨幣單位折算新台幣條例第二條，判決如主文。
本案經檢察官邱榮藏到庭執行職務。
中    華    民    國     八十九     年       五       月     二十五     日
                              臺灣高等法院高雄分院刑事第九庭
                                  審判長法官  張乙松
                                        法官  任森銓
                                        法官  江泰章
右正本證乙與原本無異。
如不服本判決，應於判決送達後十日內向本院提出上訴狀，其未述理由者並應於提
出上訴狀後十日內向本院補提理由書（應附繕本)。
                                      書記官  黃一秋
中    華    民    國     八十九     年       五       月     二十九     日
附錄：本判決論罪科刑法條：
毒品危害防制條例第四條第二舋：
製造、運輸、販賣第二級毒品者，處無期徒刑或七年以上有期徒刑，得併科新臺幣七
百萬元以下罰金。
                                                                        Ｇ


司法院資訊處製作；財團法人民間司法改革基金會備份。
